【裁判字號】    98,交易,409
【裁判日期】    981109
【裁判案由】    公共危險等
【裁判全文】
臺灣臺北地方法院刑事判決             98年度交易字第409號
公  訴  人  臺灣臺北地方法院檢察署檢察官
被      告  乙○○
                      號
上列被告因公共危險等案件，經檢察官提起公訴（98年度偵字第
14698號），嗣被告就被訴事實為有罪之陳述，經告知簡式審判
程序之旨，並聽取檢察官及被告之意見後，由本院裁定進行簡式
審判程序，判決如下：
    主  文
乙○○服用酒類，不能安全駕駛動力交通工具而駕駛，累犯，處
罰金新臺幣拾貳萬元，如易服勞役，以新臺幣壹仟元折算壹日；
又因過失傷害人，處有期徒刑月，如易科罰金，以新臺幣壹仟
元折算壹日。
    事  實
一、乙○○前因常業重利案件，經本院以92年訴字第1597號判處
    有期徒刑4月，併科罰金銀元2萬元確定，有期徒刑部分，並
    於民國94年5月27日易科罰金執行完畢。又因服用酒類，不
    能安全駕駛動力交通工具而駕駛，經本院以94年度北交簡字
    第287號判處罰金銀元1萬2,000元並於94年4月4日確定。詎
    猶不知悔改，明知駕駛動力交通工具前，不得服用酒類以致
    不能安全駕駛，竟於98年6月11日夜間某時許，在臺北市信
    義區○○○路○段及松隆路某處服用啤酒及威士忌等酒類，
    已達酒醉且不能安全駕駛動力交通工具之狀態後，仍騎乘車
    牌號碼為EGO─325號之重型機車沿臺北市○○區○○路180
    巷66弄由東往西方向行駛。於翌日凌晨4時54分許，行經該
    180巷口時，明知車輛行進中，應注意車前狀況，而依當時
    情形，亦無不能注意之情形，竟疏未注意，因不勝酒力，而
    貿然直行，適有甲○○騎乘三輪腳踏車沿臺北市○○區○○
    路180巷由北往南方向行駛，行經該處，見狀避剎不及，與
    之發生擦撞，因而人車倒地致受有左側第五到第七肋骨骨折
    、右側第二肋骨骨折合併雙側血胸、左側顏面骨多處骨折合
    併鼻竇積血、鼻骨骨折併流鼻血等傷害，乙○○隨即為警查
    獲，並測得其呼氣酒精濃度高達每公升1.02毫克，因悉上情
    。
二、案經甲○○訴由臺北市政府警察局信義分局報告臺灣臺北地
    方法院檢察署檢察官偵查起訴。
    理  由
一、訊據被告乙○○對於上開事實坦承不諱，核與告訴人甲○○
    指訴之情節相符，並有道路交通事故現場圖、談話紀錄表、
    補充資料表及現場照片15張及國防醫學院三軍總醫院附設民
    眾診療服務處診斷證明書附卷可稽（以上見偵查卷第25頁至
    第37頁、第18頁），另被告飲用酒類致不能安全駕駛動力交
    通工具而駕駛之公共危險罪部分，則尚有酒精濃度測試單、
    生理平衡檢測表及刑法第185條之3案件測試觀察紀錄表在卷
    可憑（以上見偵查卷第17頁、第23頁及第24頁）。足徵被告
    任意性之自白與事實相符。
二、按汽車行駛時，駕駛人應注意車前狀況，並隨時採取必要之
    安全措施，道路交通安全規則第94條第3項定有明文；次按
    汽車駕駛人有飲用酒類或其他類似物後其吐氣所含酒精濃度
    超過每公升0.25毫克以上，不得駕車，道路交通安全規則第
    102條第7款亦有明定。被告為考領有適當駕駛執照之人，明
    知駕駛車輛應遵守上開道路交通安全規則之規定，且依當時
    情形亦無不能注意之情形，詎被告服用酒類已達酒醉且不能
    安全駕駛動力交通工具之狀態，此自其為警查獲時無法製作
    筆錄（見偵查卷第8頁）及呼氣酒精濃度值高達每公升1.02
    毫克即明，猶駕駛上開重型機車經肇事路段，又因酒後生理
    反應遲緩，未注意上開規定，操控失當而肇事致告訴人倒地
    ，受有事實欄所載傷勢，被告顯有應注意能注意而不注意之
    過失，是被告過失行為與告訴人受傷間，自有相當因果關係
    。本件事證明確，被告犯行，堪以認定，應依法論科。
三、核被告所為，係犯刑法第185條之3服用酒類，不能安全駕駛
    動力交通工具而駕駛罪、刑法第284條第1項前段之過失傷害
    罪。被告所犯上開2罪間，犯意各別，行為互異，應分論併
    罰。被告酒醉駕駛重型機車，因而致告訴人受傷，應依道路
    交通管理處罰條例第86條第1項規定，就過失傷害罪部分加
    重其刑。又被告上開所載之犯罪科刑及執行情形，有臺灣高
    等法院被告前案紀錄表在卷可稽，其受有期徒刑之執行完畢
    後5年以內故意再犯本件有期徒刑以上之罪，為累犯，應就
    故意所犯刑法第185條之3之罪部分，依刑法第47條第1項規
    定加重其刑。爰審酌被告曾有服用酒類，不能安全駕駛動力
    交通工具而駕駛之紀錄，有上開前案紀錄表附卷可參，然未
    記取教訓，復於飲酒後已達不能安全駕駛之程度，猶駕車上
    路，因而發生事故，致告訴人受有相當程度傷害，其呼氣酒
    精濃度達每公升1.02毫克，情節非輕，犯後坦承犯行，及尚
    未賠償告訴人而未達成和解等一切情狀，就所犯二罪分別量
    處如主文所示之刑，並分別諭知罰金易服勞役及有期徒刑易
    科罰金之折算標準。
據上論斷，應依刑事訴訟法第284條之1、第299條第1項前段，道
路交通管理處罰條例第86條第1項，刑法第185條之3、第284條第
1項前段、第47條第1項、第41條第1項前段、第42條第3項前段，
刑法施行法第1條之1，判決如主文。
本案經檢察官張成業到庭執行職務。
中    華    民    國    98    年    11    月    9     日
                        交通法庭  法  官  賴武志
上正本證明與原本無異。
如不服本判決應於收受送達後10日內向本院提出上訴書狀，並應
敘述具體理由；其未敘述上訴理由者，應於上訴期間屆滿後20日
內向本院補提理由書（均須按他造當事人之人數附繕本）「切勿
逕送上級法院」。告訴人或被害人如對於本判決不服者，應具備
理由請求檢察官上訴，其上訴期間之計算係以檢察官收受判決正
本之日期為準。
                                  書記官  劉麗英
中    華    民    國    98    年    11    月    9     日
附錄本案論罪科刑法條全文
刑法第185條之3：
服用毒品、麻醉藥品、酒類或其他相類之物，不能安全駕駛動力
交通工具而駕駛者，處1年以下有期徒刑、拘役或科或併科15萬
元以下罰金。
刑法第284條：
因過失傷害人者，處6月以下有期徒刑、拘役或500元以下罰金，
致重傷者，處1年以下有期徒刑、拘役或500元以下罰金。
從事業務之人，因業務上之過失傷害人者，處1年以下有期徒刑
、拘役或1千元以下罰金，致重傷者，處3年以下有期徒刑、拘役
或2千元以下罰金。


司法院資訊處製作；財團法人民間司法改革基金會備份。
